臺灣高雄地方法院刑事裁定
111年度單聲沒字第36號
聲  請  人  臺灣高雄地方檢察署檢察官
被      告  莊曉梅


上列聲請人因被告違反商標法案件，聲請宣告沒收（111 年度執
聲字第211號），本院裁定如下：
    主  文
扣案如附表編號1至9所示之物沒收。
其餘聲請駁回。
    理  由
一、聲請意旨略以：被告莊曉梅違反商標法案件，經檢察官為緩
    起訴處分確定，惟扣案如附表所示之物，分屬侵害商標權之
    物品及被告所有之犯罪所得，爰依商標法第98條及刑事訴訟
    法第259 條之1規定，聲請單獨宣告沒收等語。
二、按侵害商標權、證明標章權或團體商標權之物品或文書，不
    問屬於犯罪行為人與否，沒收之。犯罪所得，屬於犯罪行為
    人者，沒收之，商標法第98條、刑法第38條之1 第1 項前段
    分別定有明文。又按違禁物或專科沒收之物得單獨宣告沒收
    。檢察官依第253 條或第253 條之1 為不起訴或緩起訴之處
    分者，對刑法第38條第2 項、第3 項之物及第38條之1 第1
    項、第2 項之犯罪所得，得單獨聲請法院宣告沒收，刑法第
    40條第2 項、刑事訴訟法第259 條之1亦有明定。
三、經查：
　㈠被告前因違反商標法案件，經臺灣高雄地方檢察署檢察官以1
    09 年度偵字第25054號為緩起訴處分確定，且緩起訴處分期
    滿未經撤銷等情，有上開緩起訴處分書、執行緩起訴處分命
    令通知書及報告書附卷可憑。又前開案件扣得如附表編號1
    至8所示之物，經鑑定結果俱係仿冒瑞士商香奈兒股份有限
    公司商標之物品，有台灣薈萃商標有限公司出具之鑑定證明
    書2 份（見警卷第38、54頁）在卷可稽，堪認前開扣案物確
    屬侵害商標權之商品，依商標法第98條之規定，不問屬於犯
    罪行為人與否皆應沒收之，自屬專科沒收之物，應依刑法第
    40條第2 項規定單獨宣告沒收。聲請人此部分聲請沒收，洵
    屬有據，應予准許。
　㈡扣案如附表編號9所示現金新臺幣（下同）270元，係被告因
    員警基於蒐證目的而販賣仿冒商標商品所獲之犯罪所得，業
    據其於警詢時供承在卷（見警卷第7 至8 頁），並將該等款
    項交警扣押，有內政部警政署保安警察第二總隊刑事警察大
    隊偵三隊扣押筆錄及扣押物品目錄表附卷為證（見警卷第23
    至26頁）。是該筆扣案現金270元，應依刑法第38條之1第1
    項前段規定宣告沒收（依刑法第38條之3 規定意旨，仍不影
    響權利人原來可以主張之權利）。聲請人此部分聲請沒收，
    亦屬有據，應予准許。
　㈢被告於警詢時固供承其因販售仿冒商標商品而取得犯罪所得7
    00元等語，並主動交出上開金額供警查扣（即附表編號10）
    。惟本件犯罪事實，檢察官僅論以意圖販賣而於網路陳列侵
    害商標權商品罪，而非成立非法於網路販賣侵害商標權商品
    罪，是難認被告於本件有因販賣侵害商標權商品而有犯罪所
    得，聲請人復未就此有所主張或舉證。從而，被告為警所扣
    得之現金700元，自無從為沒收之諭知。是聲請人此部分聲
    請於法即有未合，應予駁回。　　
據上論斷，應依刑事訴訟法第455 條之36第1項前段、第2 項、
第259 條之1，商標法第98條，刑法第38條之1 第1 項前段、第4
0條第2 項，裁定如主文。
中　　華　　民　　國　　111 　年　　4 　　月　　8 　　日
                  刑事第八庭  法　官  林英奇
以上正本證明與原本無異。
如不服本裁定，應於收受送達後5 日內向本院提出抗告狀。
中　　華　　民　　國　　111 　年　　4 　　月　　8 　　日
                              書記官  林水木                             
附表：
編號 扣押物品名稱 數量 1 仿冒瑞士商香奈兒股份有限公司商標圖樣之髮箍 26件 2 仿冒瑞士商香奈兒股份有限公司商標圖樣之髮飾 402件（含警方蒐證購得2件） 3 仿冒瑞士商香奈兒股份有限公司商標圖樣之耳環 33 件 4 仿冒瑞士商香奈兒股份有限公司商標圖樣之手鍊 3件 5 仿冒瑞士商香奈兒股份有限公司商標圖樣之項鍊 4件 6 仿冒瑞士商香奈兒股份有限公司商標圖樣之手環 1件 7 仿冒瑞士商香奈兒股份有限公司商標圖樣之戒指 5件 8 仿冒瑞士商香奈兒股份有限公司商標圖樣之胸針 24件 9 現金（新臺幣） 270元 10 現金（新臺幣） 700元 

得抗告。